Pavé Guillaume

Née le 2 avril 1997 22 rue du village 25370 Métabief (France)

Tél: +33 3 74 74 74 79

Email: Guillaume.pave@unil.ch

Nationalité française Permis de conduire 2^e Dan Judo Sportif de haut niveau (judo)



Objectif: Candidature pour un poste d'assistant-étudiant en Comportement Organisationnel

Si vous prenez en compte ma formation, mes compétences, mes expériences ainsi que mon format de personnalité, vous serez au bénéfice d'une personne proactive et organisée pouvant délivrer concrètement des projets, une personne autonome avec une capacité de compréhension et de conception et qui n'a pas peur de prendre des responsabilités.

Formation

Sept 2016-juin 2020 : Baccalauréat universitaire ès sciences économiques, à HEC Lausanne

Janv 2019-Mai 2019 : Certificat de Qualification Professionnelle mention Judo Ju-jitsu

Sept 2012-Juin 2016: Baccalauréat scientifique option mathématiques mention « très bien »

Expériences professionnelles

Nov 2016 - Nov 2017 : Service civique par le club de judo => chargé de trouver des partenaires économiques pour le club

Janv 2017- Mars 2017 : Livreur de pains dans une boulangerie (travail de nuit)

Nov 2017 – juillet 2018 : création du site internet Cryptoversité (http://cryptoversite.fr/), site d'information pour vulgariser les termes techniques de la Blockchain et des Cryptomonnaies

Avril 2018 : écriture de deux articles au sujet des Cryptomonnaies et de la Blockchain pour Forbes France

Avril 2010 - aujourd'hui : cuisinier et serveur dans le restaurant familial & gestion de leurs réseaux sociaux

Sept 2018 – aujourd'hui: Professeur de judo pour tous types de publics

Connaissances Informatiques

- Compétences en Python, Swift, R & Stata (voir Github: https://github.com/GuillaumePy)
- Bases en HTML, CSS et Javascript

Parcours Sportif

- 2^e championnats de France Cadet 1^{ère} division 2013
- 2^e championnats de France Junior 2^e division 2015
- 5^e championnats d'Europe Universitaire 2018
- 7^e championnats d'Europe Universitaire 2019
- Sept 2013-Juin 2016 : Admission au pôle France Strasbourg (Structure pour judoka de haut niveau)
- Judoka de l'équipe 1ere division française du club de Besançon-Dijon
- Participation à de nombreux stages et compétition à l'étranger (Allemagne, Japon, Géorgie, Slovénie...)

Langues

• Français Langue maternelle

Bon niveau oral et écrit – Standard Européen B2 Anglais

Connaissances de bases – Standard Européen A1/A2 Espagnol

Centres d'intérêt

- Sport : Judo, Ski
- Voyages (Croatie, République Dominicaine, Autriche, Japon, Slovénie...)
- Trading, Blockchain et Machine Learning